【裁判字號】    99,沙交簡上,859
【裁判日期】    991214
【裁判案由】    公共危險
【裁判全文】
臺灣臺中地方法院刑事判決         99年度沙交簡上字第859號
上  訴  人  黃祥男
即  被  告
上列上訴人因被告公共危險案件，不服中華民國99年9 月30日本
院沙鹿簡易庭99年度沙簡字第554 號第一審簡易判決（聲請簡易
判決處刑案號：臺灣臺中地方法院檢察署99年度偵字第16130 號
），提起上訴，本院管轄之第二審合議庭判決如下：
    主  文
上訴駁回。
    犯罪事實及理由
一、本案經本院審理結果，認第一審刑事簡易判決認事用法及量
    刑均無不當，應予維持，其證據除「上訴人即被告黃祥男（
    下稱被告）於本院審理時認罪之自白」，應予補充外，餘並
    引用第一審簡易判決書記載之事實、證據及理由（如附件）
    。
二、上訴意旨略以：原審量刑過重，希望從輕量刑，並給予伊緩
    刑之宣告云云。
三、按量刑輕重，係屬事實審法院得依職權自由裁量之事項，苟
    已斟酌刑法第57條各款所列情狀而未逾越法定刑度，不得遽
    指為違法，最高法院著有72年臺上字第6696號、75年臺上字
    第7033號判例可資參照；且在同一犯罪事實與情節，如別無
    其他加重或減輕之原因，下級審量定之刑，亦無過重或失輕
    之不當情形，則上級審法院對下級審法院之職權行使，原則
    上應予尊重（最高法院85年度臺上字第2446號判決意旨參照
    ）。查原審判決依具體個案認定事實，以被告黃祥男所為係
    犯刑法第185 條之3 之服用酒類不能安全駕駛動力交通工具
    而駕駛罪，量處拘役50日，並諭知易科罰金之折算標準，依
    前揭最高法院判例及判決意旨，難認原審判決量刑有何違法
    或不當之情事。再者，緩刑之宣告除應具備刑法第74條所定
    條件外，並須有可認為以暫不執行刑罰為適當之情形，始得
    為之，亦屬法院裁判時得依職權自由裁量之事項（最高法院
    72 年 台上字第6696號判例要旨參照）。原審判決判處被告
    拘役50日之刑期，並得易科罰金，被告尚可藉由繳納有限之
    罰金數額而免其自由刑之執行，且按酒精成分對人之意識、
    控制能力具有不良影響，超量飲酒後會導致對週遭事務之辨
    識及反應能力較平常狀況薄弱，因而酒後駕駛汽車在道路上
    行駛，對一般往來之公眾及駕駛人自身皆具有高度危險性，
    而被告明知酒後駕車之危險性，竟仍率爾於酒後騎乘機車上
    路，其所犯酒後駕車之公共危險罪行嚴重威脅道路交通往來
    安全，犯罪所生危害不容輕忽，自不宜率然給予緩刑。準此
    ，被告上訴意旨未能具體指摘原審判決認事用法有何疏漏或
    違誤之處，空言原審量刑過重，希望從輕量刑，並給予其緩
    刑宣告云云，即對原審判決提起上訴，已有未適，且被告前
    揭所陳尚不足以動搖第一審簡易判決所認定之犯罪事實與量
    刑結果，亦無從使本院認定其有暫不執行刑罰為適當之特殊
    事由，因認被告上訴為無理由，應予駁回。
據上論斷，應依刑事訴訟法第455 條之1 第1 項、第3 項、第37
3 條、第368 條，判決如主文。
本案經檢察官吳昆璋到庭執行職務。
中    華    民    國    99    年    12    月    14    日
                  刑事第十七庭  審判長法  官  劉邦繡
                                      法  官  簡芳潔
                                      法  官  劉惠娟
上正本證明與原本無異。
不得上訴。
                                      書記官  童淑芬
中    華    民    國    99    年    12    月    14    日

司法院資訊處製作；財團法人民間司法改革基金會備份。
